臺灣橋頭地方法院刑事判決　
111年度審易字第835號
公  訴  人  臺灣橋頭地方檢察署檢察官
被      告  陳皆良



上列被告因違反毒品危害防制條例案件，經檢察官提起公訴（11
1 年度毒偵字第956 號、第1385號），本院判決如下：
    主  文
陳皆良犯施用第二級毒品罪，共貳罪，均累犯，各處有期徒刑柒
月。應執行有期徒刑拾壹月。
    事  實
一、陳皆良基於施用第二級毒品之犯意，分別為下列犯行：
  ㈠於民國111 年4 月11日18時50分許為警採尿時回溯72小時內某
    時，在不詳地點，以不詳方式，施用第二級毒品甲基安非他
    命1 次。嗣於111 年4 月11日18時50分許，因係毒品定期採
    驗人口，經警通知到場採集尿液送驗，檢驗結果呈安非他命
    、甲基安非他命陽性反應，始悉上情。
  ㈡於111 年7 月3 日18時20分許為警採尿時回溯72小時內某時，
    在不詳地點，以不詳方式，施用第二級毒品甲基安非他命1 
    次。嗣於111 年7 月3日18時20分許，因係毒品定期採驗人口
    ，經警通知到場採集尿液送驗，檢驗結果呈安非他命、甲基
    安非他命陽性反應，始悉上情。
二、案經高雄市政府警察局岡山分局報告臺灣橋頭地方檢察署檢
    察官偵查起訴。
    理  由
一、證據能力部分 
    檢察官、被告陳皆良於本院審理中，對於本案相關審判外陳
    述的證據資料，均表示同意作為證據（本院卷第37頁，以下
    證據出處之全名請參閱附表），及經本院依法踐行調查證據
    程序時不爭執，且此等證據作成時並無違法不當之瑕疵，作
    為證據應屬適當，依法均得採為認定犯罪事實的依據。
二、認定事實所憑之證據及理由 
    訊據被告就事實欄一㈠、㈡之犯罪事實，於本院審理時坦承不
    諱（本院卷第37至38頁），並有高雄市政府警察局岡山分局
    橋頭分駐所偵辦毒品案件嫌疑犯尿液採證取號代碼對照表（
    取號代碼：岡111K176）、正修科技大學超微量研究科技中
    心111 年5 月3 日尿液檢驗報告（原始編號：岡111K176）
    各1 份（偵一卷第45頁；警一卷第25頁）、高雄市政府警察
    局岡山分局橋頭分駐所偵辦毒品案件嫌疑犯尿液採證取號代
    碼對照表（取號代碼：岡111K302）、正修科技大學超微量
    研究科技中心111 年7 月19日尿液檢驗報告（原始編號：岡
    111K302 ）各1 份（警二卷第7 、9 頁）在卷可證，足認被
    告上開任意性自白與事實相符。綜上，本案事證明確，被告
    前開施用第二級毒品犯行洵堪認定，應依法論科。
三、論罪科刑
  ㈠依毒品危害防制條例第20條、第23條規定，僅限於「初犯」
    及「3 年後再犯」二種情形，始應先經觀察、勒戒或強制戒
    治程序，倘被告於3 年內已再犯，即應依法追訴處罰。查被
    告前因施用毒品案件，經本院以108 年度毒聲字第190 號裁
    定送觀察、勒戒後，認無繼續施用毒品之傾向，於109 年4
    月17日執行完畢釋放，有臺灣高等法院被告前案紀錄表存卷
    可查（本院卷第52、60頁），被告既於前開觀察、勒戒執行
    完畢後之3 年內，再犯本案2 次施用毒品罪，依上述規定，
    自應依法追訴處罰。
  ㈡按甲基安非他命係毒品危害防制條例第2 條第2 項第2 款規
    定之第二級毒品，依法不得持有及施用。是核被告就事實欄
    一㈠、㈡所為，均係犯毒品危害防制條例第10條第2 項之施用
    第二級毒品罪。其施用前持有第二級毒品之低度行為，已為
    其後施用第二級毒品之高度行為所吸收，皆不另論罪。被告
    所犯上開2 罪，犯意各別，行為互殊，應分論併罰。
　㈢被告前因施用毒品案件，經本院以109年度簡字第2448號判決
    判處判處有期徒刑2 月確定，於110 年9 月27日執行完畢，
    被告符合累犯加重規定等情，已經檢察官於起訴書犯罪事實
    欄載明，並提出被告之前案判決、臺灣橋頭地方檢察署刑案
    資料查註紀錄表及臺灣橋頭地方檢察署檢察官執行指揮書為
    證（偵一卷第41至43頁、第14頁；本院卷第43至49頁），且
    被告於本院審理時亦表示沒有意見（本院卷第39至40頁），
    是被告於受徒刑之執行完畢後，5 年以內故意再犯本案有期
    徒刑以上之2 罪，均為累犯。又依司法院大法官解釋第775 
    號解釋意旨、最高法院刑事大法庭110 年度台上大字第5660
    號裁定意旨等，審酌被告前案與本案均為施用毒品罪，二者
    所犯罪名、保護法益均相同，且同為故意犯罪，前案有期徒
    刑經入監執行完畢後仍未汲取教訓，於相隔各約6月、9 月
    即再犯本案2 罪，顯見被告主觀上欠缺對刑法之尊重，其對
    刑罰之反應力薄弱，兼衡上情及社會防衛等，綜合判斷被告
    並無因加重本刑致生所受之刑罰超過其所應負擔罪責之情形
    ，本院認被告所犯上開2 罪，均應依刑法第47條第1 項規定
    各加重其刑。
四、本院以行為人之責任為基礎，審酌被告前已因施用毒品案件
    ，經觀察、勒戒之處遇程序後，仍未能自新、戒斷毒癮，復
    犯本案施用毒品之罪，無戒毒悔改之意，且被告前有多次施
    用毒品前科（構成累犯部分，不重複評價），於本院審理時
    已坦承犯行之犯後態度；惟念施用毒品者均具有相當程度之
    生理成癮性及心理依賴性，其犯罪所生之危害，實以自戕身
    心健康為主，對於他人生命、身體、財產等法益，尚無重大
    明顯之實害，並參以其犯罪之動機、目的、高職畢業之智識
    程度、入監前從事保全工作、未婚無子之生活狀況等一切情
    狀（本院卷第39頁），分別量處如主文所示之刑。又考量被
    告所犯上述2 罪均係施用第二級毒品罪，罪質相同，對法益
    侵害之加重有限，先後2 次犯罪間隔約3 個月，並綜合斟酌
    刑人所犯數罪反應出之行為人人格特性、犯罪傾向、整體犯
    罪非難評價等總體情狀，合併定其應執行刑如主文所示。
據上論斷，應依刑事訴訟法第299 條第1 項前段，判決如主文。
本案經檢察官張志杰提起公訴，檢察官李門騫到庭執行職務。
中　　華　　民　　國　　111 　年　　11　　月　　29　　日
                  刑事第五庭  法　官  林永村
以上正本證明與原本無異。
如不服本判決應於收受判決後 20 日內向本院提出上訴書狀，並
應敘述具體理由。其未敘述上訴理由者，應於上訴期間屆滿後20
 日內向本院補提理由書 (均須按他造當事人之人數附繕本)「切
勿逕送上級法院」。
中　　華　　民　　國　　111 　年　　11　　月　　29　　日
                              書記官  陳昱良
附表:證據出處簡稱及卷宗全名對照清單
編號 卷宗全名 證據出處簡稱  1 高雄市政府警察局岡山分局高市警岡分偵字第11171776200號 警一卷  2 高雄市政府警察局岡山分局高市警岡分偵字第11172898400號 警二卷  3 臺灣橋頭地方檢察署111年度毒偵字第956號偵查卷宗 偵一卷  4 臺灣橋頭地方檢察署111年度毒偵字第1385號偵查卷宗 偵二卷  5 臺灣橋頭地方法院111年度審易字第835號 本院卷 
附錄本案論罪科刑法條：
毒品危害防制條例第10條第2 項
施用第二級毒品者，處3 年以下有期徒刑。